臺灣高雄地方法院刑事裁定　　　　　　　 94年度簡抗字第3號
抗　告　人
即　被　告　甲○○
上列抗告人因違反臺灣地區與大陸地區人民關係條例案件聲請再
審，不服本院高雄簡易庭94年度聲再字第21號，中華民國94年10
月12日第一審裁定，提起抗告，本院管轄之第二審合議庭裁定如
下：
    主  文
抗告駁回。
    理  由
一、本件抗告意旨略以：抗告人甲○○茲已於聲請再審書狀內敘
    述證據，其中陳秀慧於民國92年2 月28日再次赴陸，可查其
    入出境紀錄；陳秀慧懷孕墮胎，可查其醫院紀錄，並參以陳
    秀慧餽贈吳大貞金戒指等情，足徵陳秀慧證言為虛偽，其與
    吳大貞2 人結婚乙事屬實。另抗告人聲請再審，固未附具原
    判決之繕本，但此項欠缺，並非不得補正，豈料原法院既未
    調取該判決，亦未命抗告人補正，逕行駁回抗告人之再審聲
    請，顯有速斷云云。
二、按法院認為聲請再審之程序違背規定者，應以裁定駁回之；
    又聲請再審應以再審書狀敘述理由，附其原判決之繕本及證
    據，提出於管轄法院為之，刑事訴訟法第433 條、第429 條
    分別定有明文。次按刑事訴訟法第413 條第1 項第2 款之再
    審理由，依同條第2 項規定，除原判決所憑之證言等已經確
    定判決證明其無虛偽者外，如果偽證之刑事訴訟不能開始或
    續行非因證據不足者，固亦得聲請再審，但其刑事訴訟不能
    開始或續行之原因，仍應由聲請人於再審書狀內敘述理由，
    並附具證據提出於管轄法院，觀於同法第422 條之規定，至
    為明瞭。抗告人以原確定判決所憑證人某甲等證言係屬虛偽
    ，聲請再審，該項證言既未經確定判決證明其為虛偽，而其
    不能開始刑事訴訟之原因及證據，又未據抗告人向原審依法
    提出，原審認其聲請再審之程序違背規定，自無不合，最高
    法院26年滬抗字第2 號判例意旨可資參照。末按再審程序對
    於不合法律上之程式，並無定期間先命補正之規定，原裁定
    既經駁回抗告人再審之聲請，抗告人除得依法另行具狀聲請
    再審外，關於本件程式之欠缺要屬無從補正；又向有管轄再
    審之法院聲請再審程序，未具原確定判決之繕本，既違背規
    定，則縱於抗告法院補呈原確定判決繕本，究亦難阻其聲請
    再審之違法性。如有再審理由，儘可向原法院重行聲請再審
    ，以原法院未通知補正，而指摘原裁定不當，要難認為有理
    由，最高法院76年度臺抗字第123 號、81年度臺抗字第17號
    、55年度臺抗字第53號判決意旨可資參照。
三、查抗告人以原確定判決所憑證人陳秀慧之證言係屬虛偽，聲
    請再審，惟該項證言既未經確定判決證明其為虛偽，而其不
    能開始刑事訴訟之原因及證據，亦未據抗告人向原審依法提
    出，原審認其聲請再審之程序違背規定，自無不合。再者，
    抗告人具狀向原審聲請再審，並未提出原判決之繕本，原審
    以其聲請再審之程序違背規定，依上揭說明，自應予以駁回
    。是本件抗告人之再審聲請程式於法不合，抗告人猶執前詞
    指摘原裁定不當，應認無理由，予以駁回。
據上論斷，應依刑事訴訟法第455 條之1 第4 項、第5 項、第41
2 條，裁定如主文。
中　　華　　民　　國　　94　　年　　12　　月　　12　　日
                  刑事第九庭審判長法　官  張世賢
                                  法  官  王啟明
                                  法  官  謝梨敏
以上正本證明與原本無異。
本裁定不得抗告。
中　　華　　民　　國　　94　　年　　12　　月　　12　　日
                                書記官  林志衡
